【裁判字號】    98,交簡上,211
【裁判日期】    990527
【裁判案由】    過失傷害
【裁判全文】
臺灣板橋地方法院刑事判決           98年度交簡上字第211號
上  訴  人  臺灣板橋地方法院檢察署檢察官
上  訴  人
即  被  告  甲○○
上列上訴人因被告犯過失傷害案件，不服本院簡易庭中華民國98
年7 月28日98年度交簡字第3133號第一審判決（聲請簡易處刑案
號：臺灣板橋地方法院檢察署97年度偵字第11002 號），提起上
訴，本院合議庭為第二審判決如下：
    主      文
上訴駁回。
甲○○緩刑貳年。
    事實及理由
一、本案經本院管轄第二審之合議庭審理結果，認原審以被告即
    上訴人甲○○犯刑法第284 條第1 項之過失傷害罪，判處有
    期徒刑3 月，如易科罰金，以新臺幣（下同）1,000 元折算
    1 日，經核其認事用法及量刑均無不當，應予維持，並引用
    原審刑事簡易判決書記載之事實、證據及理由（如附件）。
二、上訴人即被告上訴意旨略以：伊已與告訴人達成和解，請求
    緩刑等語。另上訴人即檢察官上訴意旨略以：被告違規在先
    ，竟於偵查中對乙○○提出告訴，卸責之意甚明，且被告於
    偵查中委任律師為其辯護，與原審所認「... 家境清寒，現
    仍在大學就讀中，犯後坦承犯行，態度良好... 」不符，原
    審判決審酌之量刑事項既與卷證資料不符，有判決不適用法
    則之違法。又被害人丙○○受有頭部外傷、顱底及後顱窩骨
    折、前額遲發性出血、腦腫併腦幹壓迫之傷害，於審理中仍
    未痊癒，似有成為重傷之虞，應查明是否已成重大不治或難
    治之傷害，若已達重傷之程度，原審判決即屬判決不適用法
    則云云。
三、經查：
  1.丙○○於本次事故後所受頭部外傷，其急診、手術、住院，
    皆在縣立三重醫院，後因頭皮癒合不良而至萬芳醫院就診，
    經該院整型外科以予植皮。丙○○開刀前為嚴重頭部外傷，
    顱內出血、意識昏迷，術後恢復良好，完全清醒，但是因嚴
    重外傷，常感頭暈、頭痛等外傷後之常見症候群。丙○○之
    意識在術後已恢復清醒，身體功能正常，智力就回診及理學
    上，未見異常。又因頭部嚴重外傷，腦傷後影響手術，若日
    後恢復良好，可能慢慢痊癒等情，有臺北市立萬芳醫院萬院
    醫病字第0980001132號函在卷可參。再丙○○嗣後於財團法
    人長庚紀念醫院林口院區接受後續治療一節，業據丙○○於
    本院陳明在卷（見本院98年10月6 日準備程序筆錄），經本
    院向該院詢問丙○○之治療情形，該院函覆：丙○○於98年
    9 月29日回診，經診斷為顱骨缺損，預定於11月23日接受顱
    骨成形手術，其智能或其他身體機能受傷勢之影響程度及可
    否恢復，應於手術後再進行評估。又丙○○於98年11月23日
    至該院接受右側顱骨成形手術，於99年1 月12日術後最後一
    次回診之病情研判，傷口恢復良好等情，亦有該院98年10月
    28日（98）長庚院法字第1032號函、99年2 月8 日（99）長
    庚院法字第0046號函在卷可參。由前開醫院函覆結果，丙○○所受傷勢於接受手術後恢復良好，並無任何於身體或健康
    ，有重大不治或難治之傷害，或其他刑法所定重傷之情狀，
    丙○○所受傷勢，應非重傷。
  2.再被告於本院審理時已與告訴人丙○○、乙○○達成和解，
    並已悉數給付賠償金額予丙○○，而乙○○並未要求被告賠
    償，丙○○、乙○○均表示無意追究被告責任等情，有刑事
    陳報狀、和解筆錄、和解書在卷可參，被告業與告訴人和解
    ，應無諉責之意。至被告委任律師為其辯護，乃行使其權利
    ，且其委任律師之費用為何，並無可知，要難以此認定被告
    資力情形，更遑論據此推論原審所稱被告「家境清寒... 」
    等情有何不當。
  3.依前所述，上訴人即檢察官所稱上訴意旨尚乏其據，上訴無
    理由，應予駁回。
四、經查，原審認事用法並無不當，上訴人即檢察官及被告提起
    本件上訴，均無理由，應予駁回。然查上訴人即被告前未曾
    因故意犯罪受有期徒刑以上刑之宣告，此有臺灣高等法院被
    告全國前案紀錄表1 份在卷可參，其因一時疏失，致罹刑典
    ，惟犯罪後於本院審理時坦承犯行，且與告訴人丙○○、乙○○達成和解，並已全數給付賠償金額予丙○○，而告訴人
    乙○○並未對被告求償，乙○○、丙○○均表示無意追究被
    告責任等情，已如前述，經被告經此科刑教訓後，應知警惕
    而無再犯之虞，本院認為前開對其宣告之刑，以暫不執行為
    適當，爰依刑法第74條第1 項第1 款之規定，併予宣告緩刑
    2 年，以啟自新。
據上論斷，應依刑事訴訟法第455 條之1 第3 項、第368 條、第
373 條、第74條第1 項第1 款，判決如主文。
中    華    民    國    99    年    5     月    27    日
                  刑事第十二庭  審判長法  官  李君豪
                                      法  官  錢衍蓁
                                      法  官  何燕蓉
不得上訴。
上列正本證明與原本無異。
                                      書記官  王元佑
中    華    民    國    99    年    5     月    27    日

司法院資訊處製作；財團法人民間司法改革基金會備份。
